# 境外经营的审计事项

提问人：chinayuanji 时间：2020-04-27 06:26:00
很多企业存在境外经营，境外经营的审计涉及对境外法律、税务、财务报告框架、语言文化等方面的了解，有在摩洛哥的卡萨布兰卡的境外经营审计需要的谈一下以下问题：
1.如果会计文件是阿拉伯语或法语的，应翻译为中文还是翻译为英文
2.按摩洛哥税法计提所得税有必要吗？购买环节的食品税20%计入税金及附加科目，还是跟随主要科目3.现金监盘是否可以不做？存货、固定资产是否需要监盘？
4.境外经营的报表是否外币折算完成、调整抵消后提交，还是只是外币折算完成就提交母公司做合并？
5.摩洛哥当地货币可以直接折算为人民币吗？记账本位币是否可以选人民币、美元？

回答人：chenyiwei
1 、建议尽可能翻译为中文。如果当地无中文翻译，项目组阅读和使用英文无障碍的，也可以翻译成英文。
2 、具体税务处理遵循其所在地的税法规定。
3 、根据审计风险考虑，如果是国内上市公司的子公司，应满足证监会监管要求，这些监盘程序很可能是必要的。
4 、可以根据具体情况确定，无统一规定。
5 、记账本位币并非可以任意选择，应根据外币折算准则规定，确定其“经营所处的主要经济环境中的货币”。